【裁判字號】    89,訴,136
【裁判日期】    890229
【裁判案由】    毒品危害防制條例
【裁判全文】
臺灣高雄地方法院刑事判決                          八十九年度訴字第一三六號
    公  訴  人  臺灣高雄地方法院檢察署檢察官
    被      告  乙○○
右列被告因違反毒品危害防制條例案件，經檢察官提起公訴（八十八年度偵字第二七
九七五號），本院判決如左：
    主  文
乙○○連續轉讓第一級毒品，累犯，處有期徒刑壹年肆月。
甲基安非他命（驗後毛重捌點貳公克）及海洛因（合計淨重參點零伍公克）均沒收銷
燬之。
    事  實
一、乙○○於民國八十四年間曾因違反麻醉藥品管理條例案件，經臺灣高雄地方法院
    以八十四年度易字第六四八六號判處有期徒刑三月確定，而於八十五年十月四日
    執行完畢，猶不知潔身自愛，於八十八年十月初因朋友之介紹而認識甲○○，乙
    ○○知悉甲○○有施用第一級毒品海洛因及第二級毒品甲基安非他命之惡習，乃
    基於轉讓第一級毒品海洛因之概括犯意，分別於八十八年十月二十日、十月下旬
    某日及同年十一月十四日，共計三次，在高雄市○○區○○路一七五巷三弄四十
    八號處，連續無償轉讓第一級毒品海洛因予甲○○施用，每次一小包；其中於八
    十八年十月下旬某日及同年十一月十四日，在無償轉讓第一級毒品海洛因之同時
    ，並另基於轉讓第二級毒品安非他命之概括犯意，亦在同地點同時連續無償轉讓
    第二級毒品甲基安非他命予甲○○施用，先後共計二次，每次一小包。嗣於八十
    八年十一月十五日十一時三十分許，在高雄縣大寮鄉○○村○○○路二三一巷六
    號甲○○房間內，為警據報查獲，並自乙○○身上查扣得第二級毒品甲基安非他
    命六小包（驗後毛重八點二公克）及第一級毒品海洛因八小包（淨重三點零五公
    克）。
二、案經高雄縣警察局林園分局移送臺灣高雄地方法院檢察署檢察官偵查起訴。
    理  由
一、訊據被告乙○○矢口否認有右揭犯行，辯稱：並未轉讓毒品予甲○○，毒品都是
    伊與甲○○合資購買，只是伊出資較多，甲○○出資較少云云。惟查，右揭事實
    ，業據被告乙○○於檢察官偵查時自承：「（甲○○指述你提供安非他命及海洛
    因？）是的，為了減輕她的痛苦，每天給她一點點，以控制她的藥量」等語（見
    偵查卷第七頁背面），雖其嗣後立即改稱未轉讓安非他命予甲○○云云，惟與證
    人甲○○於檢察官偵查時之證述相左（見偵查卷第四頁背面）；況證人甲○○於
    本院審理時亦到院明確證述：海洛因及安非他命乙○○均有送我，海洛因共給三
    次，第一次給我的時間約在八十八年十月二十日左右，只給我海洛因，第二次及
    第三次給我海洛因及安非他命，每次均一小包，第三次即在被查獲前一天即八十
    八年十一月十四日，都是在高雄市○○區○○路一七五巷三弄四十八號給我的等
    語明確（見本院八十九年二月十日訊問筆錄），與被告於偵訊時之自白大致相符
    ，足見被告事後翻異前供之前開辯詞，應係畏罪卸責之詞，不足採信；又查獲當
    日自被告身上扣得之粉末及晶體，經分別送法務部調查局及高雄醫學院附設中和
    紀念醫院檢驗之結果，確係甲基安非他命及海洛因，有高雄醫學院附設中和紀念
    醫院八十九年一月十八日檢驗報告單（檢驗編號：Ｂ0000000號）及法務
    部調查局鑑定通知書一紙（00000000000號）附卷可稽。被告犯罪事
    證明確，犯行實堪認定，依法應予論科。
二、核被告乙○○所為，係犯毒品危害防制條例第八條第一項及第二項之罪。被告所
    為轉讓第一級毒品及第二級毒品之數次行為，均時間緊接，且所犯罪名相同，顯
    係均出於概括之犯意為之，均為連續犯，爰分別依刑法第五十六條之規定以一罪
    論，並均加重其刑。被告於八十八年十月下旬某日及八十八年十一月十四日以一
    行為同時轉讓第一級毒品海洛因及第二級毒品甲基安非他命，均為一行為觸犯數
    罪名，為想像競合犯，爰依刑法第五十五之規定，皆從一重之轉讓第一級毒品罪
    論處，而均不另論轉讓第二級毒品罪。公訴人認被告所犯連續轉讓第二級毒品甲
    基安非他命部分應與連續轉讓第一級毒品罪分論併罰，容有誤會。又被告於八十
    四年間曾因違反麻醉藥品管理條例案件，經臺灣高雄地方法院以八十四年度易字
    第六四八六號判處有期徒刑三月確定，而於八十五年十月四日執行完畢，有本院
    被告全國前案紀錄表一份在卷可考，其於五年內再犯本件有期徒刑以上之罪，為
    累犯，爰依刑法第四十七條之規定加重其刑，併依刑法第七十條之規定遞加之。
    審酌被告犯罪後猶不知悔悟，仍狡詞否認犯行，態度欠佳，量刑本不宜從輕，惟
    念及其係無償轉讓，並未獲利等一切情狀，量處如主文所示之刑，以為懲儆。扣
    案之粉末及晶體經送檢驗之結果，分別為海洛因（合計淨重三點零五公克）及甲
    基安非他命（驗後毛重八點二公克）無訛，已如前述，爰依毒品危害防制條例第
    十八條第一項前段之規定，宣告沒收銷燬之。
據上論斷，應依刑事訴訟法第二百九十九條第一項前段，毒品危害防制條例第八條第
一項、第二項、第十八條第一項前段，刑法第十一條、第五十六條、第五十五條、第
四十七條、第七十條，判決如主文。
本案經檢察官郭慧珊到庭執行職務。
中    華    民    國    八十九    年      二      月      二十九      日
                                  臺灣高雄地方法院刑事第六庭
                                      法  官  李怡諄
右正本證明與原本無異。
如不服本判決，應於判決送達後十日內，向本院提出上訴狀。
                                      書記官  羅榮全
中    華    民    國      八十九      年      二     月   二十九      日
附錄本件論罪條文：毒品危害防制條例第八條第一項
轉讓第一級毒品者，處一年以上七年以下有期徒刑，得併科新台幣一百萬元以下罰金
。


司法院資訊處製作；財團法人民間司法改革基金會備份。
